臺灣新竹地方法院刑事判決　　　　　　　　　　　　　九十一年度易字第二四八號
　　公　訴　人　臺灣新竹地方法院檢察署檢察官
　　被　　　告　乙○○
右列被告因傷害案件，經檢察官提起公訴（九十一年度偵字第九０五號），本院判決
如左︰
    主  文
乙○○連續傷害人之身體，處有期徒刑參月，如易科罰金，以佰元折算壹日。
    事  實
一、緣乙○○係甲○○之前夫，兩人雖於民國八十八年間離婚，惟仍時有往來。於九
    十年十一月二十七日深夜某時，乙○○前往甲○○位於新竹縣竹東鎮○○路○段
    三十四號五樓住處，因細故與甲○○發生爭吵，兩人進而發生拉扯，乙○○即基
    於傷害之概括犯意，於拉扯間，徒手毆打甲○○，致甲○○受有右上肢及右下肢
    多處瘀傷（右上肢二乘一公分、三乘二點五公分，右下肢一乘二公分、五乘五公
    分、一乘零點五公分）等傷害。於九十一年一月十日晚上八時許，在甲○○上開
    住處樓下之展書堂書局前，兩人因小孩之教養問題，再度發生拉扯，乙○○即承
    前傷害之概括犯意，以甲○○隨身攜帶之皮包，往其臉部揮去，致甲○○受有右
    眼角瘀傷（二乘二公分）之傷害。
二、案經被害人甲○○訴由新竹縣警察局竹東分局報請臺灣新竹地方法院檢察署檢察
    官偵查起訴。
    理  由
一、訊據被告乙○○矢口否認有於上開時、地傷害告訴人甲○○之事實，辯稱：其於
    九十一年十一月二十七日晚上十時許至甲○○住處，因甲○○欲留其過夜，且因
    小孩之問題起爭執，彼此即發生拉扯，但甲○○並未受任何傷。至於九十一年一
    月十日，其復因小孩之教養問題互起爭執，當日係甲○○主動以皮包向其揮打過
    來，因其以手擋過去，故反彈到甲○○云云。惟查：上開事實，業經告訴人甲○
    ○於偵訊時指訴：「第一次是九十年十一月二十七日晚上，他（指被告）先來我
    在竹東長安路公司找我，看到我披同事的外套，很生氣，就有拉我衣服和頭髮，
    我想好好跟他說，就騎機車回家，他也騎機車回去，到了我長春路住處，他又開
    始抓狂，撕我身上穿的衣服，對我動手動腳，他一直到隔天早上九點多才離去，
    我在當晚就去急診驗傷，二十九日才去拿診斷書，第二次是九十一年一月十日晚
    上，我去被告家接我們二人的小孩到我住處，我們剛到樓下，還沒上樓，我覺得
    有人在拉我夾在左手的皮包，我回頭看是我先生，我就趕快跑，跑一跑我有覺得
    不該離開群眾，就停下來，他就過來搶我的鑰匙和皮包，我二個小孩看到就要去
    搶回來，被告就用我的皮包往我臉上揮，打到我右眼」（參台灣新竹地方法院檢
    察署九十一年偵字第九０五號偵查卷第一八頁）等語，並有行政院衛生署竹東醫
    院之診斷證明書二紙附卷足稽。觀諸上開診斷書之傷勢記載，核與告訴人所指述
    情節及部位相符。此外，被告既於本院訊問時坦認於上開時、地均有與告訴人發
    生拉扯（參本院九十一年四月十二日訊問筆錄），衡諸常情，在無他人及其他外
    力介入下，告訴人應無自致上開傷勢之可能，是被告所辯，顯不足採。本案事證
    明確，被告犯行洵堪認定，自應依法論科。
二、核被告乙○○所為，係犯刑法第二百七十七條第一項之傷害罪。又被告二次傷害
    犯行，時間緊接，方法相同，觸犯構成要件相同之罪名，顯係基於概括犯意為之
    ，應依連續犯之規定，論以一罪，並依法加重其刑。爰審酌被告與告訴人原係夫
    妻，屢因細故互起爭執，未能循正當途徑理性解決爭端，以暴力尋求解決之途實
    非可採，且事後未與告訴人達成和解，於本院審理中之犯罪態度暨素行等一切情
    狀，量處如主文所示之刑，並諭知易科罰金之折算標準。
據上論斷，應依刑事訴訟法第第二百九十九條第一項前段，刑法第二百七十七條第一
項、第五十六條、第四十一條第一項前段，罰金罰鍰提高標準條例第一條前段、第二
條，判決如主文。
本案經檢察官陳榮林到庭執行職務。
中      華      民      國      九十一    年    十      月    三十    日
                                      臺灣新竹地方法院刑事第一庭
                                          法  官    彭  淑  苑
右正本證明與原本無異。
如不服本判決，應於判決送達後十日內向本院提出上訴狀( 應附繕本 )，上訴於
臺灣高等法院。
                                          書記官    饒  興  蘭
中      華      民      國      九十一    年    十      月    三十    日
